【裁判字號】    95,非抗,192
【裁判日期】    950428
【裁判案由】    本票裁定強制執行
【裁判全文】
臺灣高等法院臺中分院民事裁定  95年度非抗字第192號
再  抗告人  甲○○
相  對  人  乙○○
上列當事人間本票裁定強制執行事件，再抗告人對於中華民國95
年3月7日台灣南投地方法院94年度抗字第6號所為裁定提起抗告
，本院裁定如下：
    主  文
抗告駁回。
抗告程序費用由抗告人負擔。
    理  由
一、本件抗告人主張原法院94年度抗字第6號裁定有民事訴訟法
    第486條之再抗告事由，向原法院提起再抗告，係以：本票
    執票人依票據法第123條規定聲請法院裁定許可對發票人強
    制執行，對於本票發票人之權益影響甚鉅，法院對此類案件
    應有實質審查之職權，否則將使無力之發票人淪為強制執行
    之對象，縱於事後取得票據債權不存在之勝訴判決，亦須承
    擔其已被執行之財產索討無助之風險，職司實現公平正義權
    責之審判機關豈能僅以形式審查此與人民財產有重大關係之
    案件，遽然發給執行名義，徒增發票人之勞費且負擔不可預
    期之風險，實非公允。顯有違背法令之情形等語，提起抗告
    。
二、按再抗告之提起，應以有裁定適用法規顯有錯誤，而以原裁
    定所涉及之法律見解具有原則上之重要性者為限。適用法規
    顯有錯誤，係指原裁定違背法規、現存判例及解釋者而言。
    查原裁定則以：執票人依票據法第123條規定，向本票發票
    人行使追索權時，聲請法院裁定對發票人之財產強制執行者
    ，其性質與非訟事件無殊，法院就本票形式上之要件是否具
    備予以審查為已足。至該本票債務是否已因清償而消滅，應
    依訴訟程序另謀解決，殊不容於裁定程序中為此爭執 (最高
    法院56年度台抗字第714號判例意旨參照)。再抗告人雖有上
    開爭執，但再抗告人並未具體指明裁定有何適用法規顯有錯
    誤之處，及所涉及何項法律見解具有原則上之重要性，是依
    首揭規定，其再抗告實難許可，應予駁回。經核並無不合，
    抗告意旨以原裁定僅有形式審查權為由，駁回其再抗告，顯
    有違背法令情形云云。惟支票原因關係之爭執，係為事實認
    定，需為實體審查，雙方縱有爭執，亦應循訴訟以求解決，
    非屬裁定是否准許強制執行之非訟事件之法院所得審究，無
    關適用法規顯有錯誤，尤難謂所涉及法律見解具有原則上重
    要性而言，是再抗告人主張原裁定顯有違背法令之情形，實
    無理由，抗告意旨空泛指摘原裁定違背法令，為無理由，應
    予駁回。
三、據上論結，本件抗告為無理由，依非訟事件法第46條、民事
    訴訟法第495條之1、第95條、第78條，爰裁定如主文。
中    華    民    國    95    年    4     月    28    日
                    民事第六庭審判長法  官  林陳松
                                    法  官  王重吉
                                    法  官  鄭金龍
以上正本係照原本作成。
不得聲明不服。
                                    書記官  陳振海
中    華    民    國    95    年    5     月    1     日
                                                      Ｂ


司法院資訊處製作；財團法人民間司法改革基金會備份。
